# 客户指定供应商，收入按照净额法核算后往来如何处理？

提问人：13757187143 时间：2020-11-30 12:14:00
报告期内，被审计单位A公司自B客户指定C供应商购买原材料（成本 9000 万元）后加工成产成品再销售给B客户（收入 1 亿元），该业务均签订购销合同，尽管A公司进行该业务时B客户与C供应商货款结算独立（即从合同上来看，不存在抵消权），与因公司不承担与存货相关的主要风险、加工复杂程度低、没有销售自主权等，A公司将该业务视同于实质上的委托加工按净额法反映。
问 1 ：A公司自B客户取得的收入与C供应商采购材料的成本进行对冲，A公司确认委托加工收入 1000 万元，但原先的应收账款 100 万元和应付账款 90 万元如何处理，是否需要对冲？问 2 ：公司披露前五大供应商及客户时，采购交易额-C供应商 0 万元，应付账款-C供应商 9000 万元；销售收入-B客户 1000 万元，应收账款-B客户 1 亿元？
数字对不上比较奇怪。(假设该业务达到需要披露的条件，会计处理不考虑增值税)

回答人：chenyiwei
1 、由于相关的款项结算是真实发生的，即未进行抵销处理，故相应的应收、应付仍需分别列示。但对于不形成净额法下收入、成本的部分，应调整到其他应收款和其他应付款，作为代收代付处理。
2 、披露前五大供应商及客户时，应与净额法的会计处理保持逻辑上的一致性，即仅把会计上构成收入、成本的销售和采购金额纳入。